臺灣板橋地方法院刑事判決　　　　　　　95年度易字第1587號
公　訴　人　臺灣板橋地方法院檢察署檢察官
被　　　告　甲○○
上列被告因毀損案件，經檢察官提起公訴（95年度偵字第14322
號），本院判決如下：
    主  文
甲○○損壞他人之電梯內壁、內、外顯示面板等物，足以生損害
於他人，處拘役肆拾日，如易科罰金以銀元佰元折算壹日，其
所有之鐵鎚壹支沒收；又損壞他人之電梯內玻璃、內、外顯示面
板等物，足以生損害於他人，處拘役伍拾日，如易科罰金以新臺
幣貳仟元折算壹日，其所有之鐵鎚壹支沒收。應執行拘役捌拾伍
日，如易科罰金以銀元佰元折算壹日，其所有之鐵鎚壹支沒收
。
    事  實
一、甲○○係臺北縣中和市○○街27號壽德新村甲區國宅社區Ｇ
    棟之住戶，明知該棟大樓之電梯係屬該棟大樓全體住戶所公
    同共有之物，竟無故基於毀損之犯意，先於民國95年4 月26
    日下午1 時54分許，持其所有之鐵鎚1 支，至該棟大樓右梯
    之電梯，趁無人注意之際，以其鐵鎚敲擊損壞該處電梯內之
    內壁2 片、顯示面板2 組及電梯外7 樓之顯示面板1 組等物
    。其後又於同年7 月3 日下午2 時40分許，趁無人注意之際
    ，復持其上開鐵鎚，敲擊損壞該棟大樓左梯處電梯內之玻璃
    1 片、顯示面板1 組及電梯外6 樓之顯示面板1 組等物，足
    生損害於該棟大樓其他住戶。
二、案經壽德新村甲區管理委員會主任委員王雲祥訴由臺北縣政
    府警察局中和分局報請臺灣板橋地方法院檢察署檢察官偵查
    起訴。
    理  由
一、被告甲○○經本院合法傳拘均未到庭陳述，惟其於本院通緝
    到案時矢口否認有上揭毀損犯行，辯稱：不瞭解有此事云云
    。然查，上揭犯罪事實，有告訴人王雲祥提出之95年4 月26
    日監視器錄影光碟1 片、本院95年12月22日勘驗筆錄、95年
    7 月3 日監視器錄影翻拍照片影本10張、電梯外顯示面板損
    壞照片1 張、富比世科技股份有限公司出具之95年4 月28日
    、同年7 月13日估價單各1 紙等附卷可證，是被告上開所辯
    顯係卸飾之詞，殊無可採，其上揭犯行事證明確，堪以認定
    ，應予依法論科。
二、又本件被告95年4 月26日之行為後，94年1 月7 日修正之刑
    法第33條第5 款（修正提高罰金最低額為新臺幣一千元以上
    ，以百元計算之）、第41條第1 項（將易科罰金折算標準提
    高為「以新臺幣一千元、二千元或三千元折算一日」）等規
    定，業於95年7 月1 日生效施行，罰金罰鍰提高標準條例第
    2 條原易科罰金提高折算標準金額倍數規定，並於95 年4月
    28日配合修正刪除，同於95年7 月1 日生效施行，是經依同
    法第2 條規定綜合比較新舊法結果，被告本件95年4 月26日
    所犯之罪，依修正後之上開規定處斷，並無有利，自仍應適
    用其行為時之舊法即94年1 月7 日修正施行前之刑法上開規
    定處斷。是核被告上開二次所為，均係犯刑法第354 條之毀
    損罪，其所犯上開二罪，因上開刑法修正後業已刪除刑法第
    56條連續犯之規定，故上開二罪，一罪行為在舊法，一罪行
    為在新法，應予分論併罰。爰審酌被告上開二罪，各罪犯罪
    之動機、手段、所生危害及犯後態度等一切情狀，各量處如
    主文所示之刑，並分別依新舊法規定各諭知易科罰金之折算
    標準，再定其應執行刑，並依有利於被告之舊法規定諭知易
    科罰金之折算標準。另被告所有供犯罪所用之鐵鎚1 支，併
    予依法宣告沒收。
三、公訴意旨雖另謂：被告復有連續於95年2 月28日、同年3 月
    3 日、同年3 月17日，在上址同棟大樓，持其上開鐵鎚，破
    壞該棟大樓內電梯玻璃、面板、壓克力框按鈕外殼、鋼板等
    物之多次毀損犯行云云。惟查，公訴意旨所指被告上述連續
    毀損犯行，僅有告訴人指述及其提出之毀損照片、估價單等
    為憑，復為被告所否認，顯不足確認係被告所為，復查無其
    他積極證據足認係被告所為，自不能證明係被告所犯，本應
    為無罪之諭知，惟因公訴意旨認其與被告上開被訴有罪部分
    間有修正前刑法之連續犯裁判上一罪關係，爰不另為無罪之
    諭知，併此敘明。
四、本件被告經本院合法傳喚無正當理由不到庭，且其上開所犯
    經本院審理後認應科拘役，爰依刑事訴訟法第306 條規定，
    不待其陳述逕行判決，附此敘明。
據上論斷，應依刑事訴訟法第299 條第1 項前段、第306 條，刑
法第2 條第1 項前段、第354 條、修正前、後之刑法第41條第1
項前段、刑法第51條第6 款、第38條第1 項第2 款，刑法施行法
第1 條之1 ，罰金罰鍰提高標準條例第1 項前段、修正前之罰金
罰鍰提高標準條例第2 條，判決如主文。
本案經檢察官靳開聖到庭執行職務
中　　華　　民　　國　　96　　年　　2 　　月　　27　　日
              刑事第八庭  審判長法  官  王  屏  夏
                                法  官  王  偉  光
                                法  官  彭  全  曄
以上正本證明與原本無異
如不服本判決應於送達後10日內向本院提出上訴狀
                                書記官  吳  詩  琳
中　　華　　民　　國　　96　　年　　2 　　月　　27　　日
附錄本案論罪科刑法條全文：
中華民國刑法第354條
（毀損器物罪）
毀棄、損壞前二條以外之他人之物或致令不堪用，足以生損害於
公眾或他人者，處2年以下有期徒刑、拘役或5百元以下罰金。
